---
title: "PAC_3"
output:
  html_document: 
    toc: true
    theme: united
    number_sections: true
  pdf_document: default
date: "2025-05-13"
editor_options:
  markdown:
    wrap: 72
---

```{r setup, include=FALSE}
knitr::opts_chunk$set(echo = TRUE)
library(kableExtra)
```

## Regressió lineal

### Estudi de correlació lineal

Calculeu la correlació lineal entre totes les variables quantitatives de
l’estudi. Mostreu la matriu de correlació i ordenar els valors de manera
decreixent, és a dir del valor més alt de r, *coeficient de correlació
lineal*, al més baix. Interpreteu

Primer llegim el document i mostrem les primeres files

```{r data}
data <- read.csv("~/Documentos/GitHub/UOC-treballs/analisis_estadistic/pac3/Barcelona_Rent_Price_vf.csv", encoding="UTF-8")

kable(head(data))
```

Ara generarem la taula de correlacions ordenant de manera decreixent

```{r}
res <- cor(data[,c("price", "rooms", "bathroom","square_meters")])
order_price <- order(res[, "price"], decreasing = TRUE)
res_ordered <- res[order_price, order_price]
kable(round(res_ordered, 2))
```

```{r message=TRUE, warning=TRUE, paged.print=TRUE}
n <- length( data$price )
x_price_med <- sum(data$price)/n
sx <- sum((data$price-x_price_med)**2)
correl <- data.frame(var=c("Price"), value=c(1), stringsAsFactors=FALSE)
for (i in c("rooms", "bathroom","square_meters")){
  y_med <- sum(data[[i]])/n
  sxy <- sum((data$price-x_price_med)*(data[[i]]-y_med))
  
  sy <- sum((data[[i]]-y_med)**2)
  r <- sxy/sqrt((sx)*(sy))
  correl <- rbind(correl, list(i,round(r,2)))
}
correl <- as.matrix(correl)
ordered <- order(correl[, "value"], decreasing = TRUE)
correl_orde <- correl[ordered,]
kable(correl_orde)
```

He calculat el coeficient de correlació lineal amb la funció *cor* que
inclou R i també amb les formules proposades a teoria, veiem que
coincideixen, veiem que totes estan relacionades amb el preu i que la
relació es que quan una creix el preu creix. Tant la relació de metres
quadrats com la de banys són moderades, mentre la de habitacions es
feble. Té sentit que totes estiguin relacionades, també veiem que entre
elles estan relacionades pel resultat de la funció *cor.* Tot això te
sentit ja que donades dos habitatges amb les mateixes característiques
tenir més metres quadrats clarament encariria la propietat, veiem que
amb banys es feble, cosa que també te sentit perquè tampoc es molt
interessant tenir una casa amb 8 banys, encara que la diferencia entre 1
i dos banys si que pot ser important pel rendint.

### Estudi comparatiu entre barris de Barcelona

Per a cada tipus d’habitatge, representeu gràficament la variació de
preus segons el barri. Interpreteu. Posteriorment representeu en una
taula la mitja i la mitjana dels preus del lloguer, segons tipus
d’habitatge i barri.

```{r}
library(ggplot2)
data$neighborhood <- iconv(data$neighborhood, from = "", to = "UTF-8", sub = "byte")
#data$real_state <- enc2utf8(as.character(data$real_state))
ggplot(data, aes(x=factor(neighborhood), y = price, fill=real_state)) +
  geom_bar(stat="summary", fun='mean',width=0.7, position=position_dodge()) +
  labs(title = "Average Property Price by Neighborhood and Real Estate Type",
       x = "Neighborhood",
       y = "Average Price") +
  theme_minimal() +
  theme(axis.text.x = element_text(angle = 45, hjust = 1))
```

```{r}
library(dplyr)
data_sumary <- data%>%
  group_by(neighborhood,real_state)%>%
   summarise(
    price_mean = mean(price, na.rm = TRUE),
    price_median = median(price, na.rm = TRUE),
    .groups = "drop"
  )
kable(data_sumary)
```

Veiem que el preus dels estudis són estables respecte els barris, això
pot ser pel l'ús que se li pot donar en canvi els atics tenen molta
variabilitat inclòs passant de ser una opció econòmica dintre del barri
a ser la més cara. Això pot ser perquè en certs barris siguin molt més
comuns o per que les vistes en la terrassa encareixin el pis. També
veiem que tenim zones que es comporten similarment com Sant Andreu i
Horta on la mitjana es similar. També veiem que la mitja i la mitjana
són similars en general excepte en casos contats com els atics a Sant
Mart això indica que hi ha uns atics molt cars que fan que la mitjana
pugi molt però la mitja es quedi molt més baixa. També veiem que en
general encara que similars la mitjana es més alta que la mitja. Això
podria indicar que tots els barris tenen pisos molt cars i que no estan
distribuïts en una normal amb centre la mitjana.

### Generació dels conjunts d’entrenament i de test

Ara separarem el conjunt de dades en dues parts: el conjunt
d’entrenament (training) i el conjunt de prova (testing). En els
següents apartats, ajustarem el model de regressió lineal amb el conjunt
d’entrenament, i avaluarem la precisió amb el conjunt de prova.

Es demana generar els conjunts de dades per a entrenar el model
(training) i per a testar-lo (testing). Es pot fixar la grandària de la
mostra d’entrenament a un 80% de l’original.

```{r}
smp_size <- floor(0.80 * nrow(data))

## set the seed to make your partition reproducible
set.seed(123)
train_ind <- sample(seq_len(nrow(data)), size = smp_size)

train <- data[train_ind, ]
test <- data[-train_ind, ]

```

### Estimació del model de regressió lineal amb predictors quantitatius

Estimeu per mínims quadrats ordinaris un model lineal que expliqui el
preu del lloguer en funció de totes les variables emprades per a
calcular la matriu de correlacions en l’apartat anterior.

```{r}
model <- lm(price ~ rooms + bathroom + square_meters, data = train )
summary(model)
```

#### Comprovació de colinealitat

Una vegada ajustat el model es demana comprovar la presència o no de
colinealitat. A la vista dels resultats, exclouries alguna variable del
model. Raona la teva resposta.

```{r}
res <- cor(data[,c("price", "rooms", "bathroom","square_meters")])
order_price <- order(res[, "price"], decreasing = TRUE)
res_ordered <- res[order_price, order_price]
kable(round(res_ordered, 2))
```

Per fer-ho podem tornar a la taula anterior de correlacions de variables
que hem calculat abans. Veiem que totes les variables estan
correlacionades, veiem que metres quadrats es la que esta més
correlacionada, amb més del 0,7 amb bathroom i mes de 0,6 amb rooms per
tant crec que podriem prescindir d'aquesta variable i utilitzar room i
bathroom que no estan tan correlacionades entre elles però que podrien
explicar metres quadrats. Encara que el valor no es superior a 0.8 el
que indicaria una colinealitat alta per tant hauriem de mirar si
extreure aquesta variable millora el model.

### Estimació del model de regressió lineal amb predictors quantitatius i qualitatius

S’afegirà al model de l’apartat anterior les variables qualitatives
real_state i neighborhood, així com les variables dicotòmiques lift i
terrace. En el cas del factor neighborhood, es prendrà com a referència
el barri de *Sarria-Sant Gervasi.*

Una vegada aplicat el model i sobre la base dels resultats, decidiu
quines de les variables explicatives proposades fins al moment han de
quedar-se en el model de regressió lineal. Per a prendre aquesta decisió
ha de considerar-se a més de la rellevància o no de les variables,
l’existència o no de problemes de colinealitat comprovada en l’apartat
anterior, així com el valor del coeficient de determinació ajustat.
Interpreteu.

*Nota: Generalment, valors d’un FIV superiors a 10 donen indicis d’un
problema de multicolinealitat, si bé la seva magnitud depèn del model
ajustat, però altres autors consideren valors per sobre de 4*

```{r}
model1 <- lm(price ~ rooms + square_meters + bathroom + factor(lift) + factor(terrace) + factor(real_state) + relevel(factor(neighborhood),ref = "Sarria-Sant Gervasi"), data = train )
summary(model1)
```

```{r}
model2 <- lm(price ~ rooms + bathroom + factor(lift) + factor(terrace) + factor(real_state) + relevel(factor(neighborhood),ref = "Sarria-Sant Gervasi"), data = train )
summary(model2)
```

```{r}
library(car)
vif_values <- car::vif(model1)
kable(vif_values)

```

Veiem que encara que estan correlacionades les variables amb meteres
quadrats si mirem el coeficient de determinació ajustat al treure
aquesta variable aquest decreix de 0.58 a 0.42 i si mirem el FIV es
inferior a 10 i també inferior a 4 per tant no crec que sigui adient
treure ninguna variable, es veritat que vam veure correlació però era no
arribava al 0.8 per tant no era correlació forta. Tenint en compte això
crec que ens podem quedar amb el model amb totes les variables. Però
veiem que el p-valor de l'estadístic de Wald es superior a 0.05 en els
barris de Gracia, per tant els convinarem.

```{r}
test$neighborhood[test$neighborhood %in% c("Sarria-Sant Gervasi", "Gracia")] <- "Sarria-Sant Gervasi"
train$neighborhood[train$neighborhood %in% c("Sarria-Sant Gervasi", "Gracia")] <- "Sarria-Sant Gervasi"
model1 <- lm(price ~ rooms + square_meters + bathroom + factor(lift) + factor(terrace) + factor(real_state) + relevel(factor(neighborhood),ref = "Sarria-Sant Gervasi"), data = train )
summary(model1)
```

### Diagnosi del model

Per a la diagnosi es tria el model final construit en l’apartat
anterior. Es demana generar un histograma amb els residus ( valors
observats menys els predits pel model) i posteriorment altres dos
gràfics: un amb els valors ajustats enfront dels residus (que ens
permetrà veure si la variància és constant) i el gràfic quantil- quantil
que compara els residus del model amb els valors d’una variable que es
distribueix normalment(QQ plot). Interpreteu els resultats.

```{r}
library(ggplot2)
ggplot(data = train, aes(x = model1$residuals)) +
    geom_histogram(fill = 'steelblue', color = 'black') +
    labs(title = 'Histogram of Residuals', x = 'Residuals', y = 'Frequency')
```

```{r}

qqnorm(model1$residuals)

qqline(model1$residuals)
```

Clarament mirant els dos plots es veu que no es comporta com una normal,
ja que tenim valors outliners molt forts sobretot els que son més grans.
Això pot ser degut a que el habitage es més car que el que les seves
característiques indicaria degut a factors com la zona o altres
variables les quals no estan contemplades al model, ja que com vam veure
teniem pisos que eren molt més cars que els del seu voltant ja que la
mitjana era molt major a la mediana en alguns barris. També veiem que
tenim una cua per la esquerra per sota de la linea, encara que menys
pronunciada, això pot ser per lloguer vells que mantenen rentes antigues
que estan per sota del mercat actual per tant estan per sota de
l'esperat

### Predicció del model

Segons el model final, calculeu les prediccions del preu de lloguer d’un
pis a Barcelona, utilitzant la base de dades de test. Representeu els
valors predits front els valors observats. Avalueu la precisió del model
mitjançant l’arrel quadrada de l’error quadràtic mitjà (RMSE).
Interpreteu.

```{r}
predictions <- predict(model1, newdata = test)
residuals <-  test$price - predictions
ggplot(data = test, aes(x = residuals)) +
    geom_histogram(fill = 'steelblue', color = 'black') +
    labs(title = 'Histogram of Residuals', x = 'Residuals', y = 'Frequency')
```

```{r}
library(ggplot2)

ggplot(data.frame(Actual = test$price, Residuals = residuals), aes(x = Actual, y = Residuals)) +
  geom_point(color = "purple") +
  geom_hline(yintercept = 0, linetype = "dashed", color = "red") +
  labs(title = "Residuals vs Actual", x = "Actual price", y = "Prediction - Price")

```

```{r}
rmse <- sqrt(mean(residuals^2))
print(paste("RMSE:", round(rmse, 4)))
```

Veiem un resultat similar on els preus alts li costa molt predir-los, i
per una diferencia molt significativa tenit un RSME de 700 indicant que
que aquest valors que se equivoca ho fa molt, per exemple podem veure
que el valor mes gran que esta al voltant de 15000 € se equivoca al
predir-lo per més de 8000 € amb diferencies tant grans en la part alta
dels preus fan que el model no pugui predir aquest ouliners i tingui
estadístiques molt dolentes encara que veiem que la majoria de punts si
que estan millor predits.

## Regressió logística

### Preparació de les dades

Es vol estudiar quins són els factors que més influeixen en el preu per
metre quadrat de lloguer dels habitatges a la ciutat de Barcelona.

Primer es crearà una nova variable anomenada **square_meters_price**.
Aquesta nova variable està relacionada amb els valors de la variable
price i square_meters. Posteriorment es convertirà a variable dicotòmica
**square_meters_price_re**. Es recodificarà de la manera següent: “preu
per metre quadrat inferior a 20 euros” pren el valor 0 i “preu superior
o igual a 20” el valor 1. Per a evitar problemes de multicolinealitat,
una vegada creada aquesta variable dicotòmica, no es tindran en compte
els factors **price** i **squared_meters**, per a la creació dels
models. De la mateixa forma, tampoc es tindrà en compte
**square_meters_price**. Per al model de regressió logística, es prendrà
com a variable dependent **square_meters_price_re**.

De manera anàloga als models lineals, separarem el conjunt de dades en
dues parts: el conjunt d’entrenament (training) i el conjunt de prova
(testing). Ajustarem el model de regressió logística amb el conjunt
d’entrenament, i avaluarem la precisió amb el conjunt de prova. Es pot
fixar la grandària de la mostra d’entrenament a un 80% de l’original.

```{r}
data_rl <- data
data_rl$square_meters_price <- data_rl$price/data_rl$square_meter
data_rl <- data_rl%>% mutate(square_meters_price_re = ifelse(square_meters_price >= 20, 1, 0)) 
smp_size <- floor(0.80 * nrow(data_rl))

## set the seed to make your partition reproducible
set.seed(123)
train_ind <- sample(seq_len(nrow(data_rl)), size = smp_size)

train_rl <- data_rl[train_ind, ]
test_rl <- data_rl[-train_ind, ]

```

### Estimació del model de regressió logística amb el conjunt d’entrenament

Prenent com a base, training, estimeu el model de regressió logística
sent la variable dependent **squared_meters_price_re** i prenent la
resta de variables de la base de dades training, com a factors
explicatius, tenint en compte les consideracions esmentades, per a
evitar problemes de multicolinealitat.

Respecte a les variables **neighborhood** i **real_state**, es prendran
com a valors de referència Ciutat Vella i flat. A la vista dels
resultats, explica si eliminaries o no algun dels factors del model.

```{r}

modellr1 <- glm(square_meters_price_re ~ rooms + bathroom + factor(lift) + factor(terrace) + relevel(factor(real_state),ref = "flat") + relevel(factor(neighborhood),ref = "Sarria-Sant Gervasi"), data = train_rl ,family=binomial(link=logit))
summary(modellr1)
```

En general tots els p valors associats al estadistic de Wald estan per
sota de 0.05 excepte en el barri de Ciutat vella on te un p-value de 0.7
per tant el que fare sera considerar que els dos barris son el mateix ja
que no sembla estadisticament significatiu separar-los

```{r}
train_rl$neighborhood[train_rl$neighborhood %in% c("Sarria-Sant Gervasi", "Ciutat Vella")] <- "Sarria-Sant Gervasi"
test_rl$neighborhood[test_rl$neighborhood %in% c("Sarria-Sant Gervasi", "Ciutat Vella")] <- "Sarria-Sant Gervasi"
modellr1 <- glm(square_meters_price_re ~ rooms + bathroom + factor(lift) + factor(terrace) + relevel(factor(real_state),ref = "flat") + relevel(factor(neighborhood),ref = "Sarria-Sant Gervasi"), data = train_rl ,family=binomial(link=logit))
summary(modellr1)

```

El AIC ha baixat per tant segons aquest indicador hem millorat el model

### Càlcul de les OR (Odss-Ràtio)

Calculeu les OR corresponents i interpreteu les que considereu més
rellevants. Resumir quines de les variables poden considerar-se factors
de risc o protecció.

```{r}
kable(exp(coef(modellr1)))

```

Mirant les OR identifiquem com a factors de protecció tenir habitacions
i pertanye a certs barris (Gracia, Horta- Guinardo, Les Corts, Nou
Barris, Sant Andreu, Sants-Montjuic) tots els demes son factor de risc

### Matriu de confusió

A continuació analitzeu la matriu de confusió i les mesures de
sensibilitat i especificitat. S’assumirà que la predicció del model és
1, si la probabilitat del model de regressió logística és superior o
igual a 0.5 i 0 en cas contrari. Calculeu la predicció del model contra
el conjunt de prova (testing).

```{r}
#install.packages("caret")
library(caret)
pred_probs <- predict(modellr1, newdata = test_rl, type = "response")
pred <- ifelse(pred_probs >= 0.5, 1, 0)
actual <- as.numeric(test_rl$square_meters_price_re)
pred_factor <-factor(pred, levels = c(0, 1))
actual_factor <- factor(actual, levels = c(0, 1))

confusionMatrix(pred_factor, actual_factor)
```

Tenim una acurracy bastant bona al voltant del 80% però la nostra
especificitat es bastant dolenta, això pot ser pel poc balanç a les
nostres dades on tenin 1456 positius i 4903 negatius a train. Aquest
desvalanç a les dades de train pot fer que acabi predient millor la
classe més gran, en aquest cas la negativa, per tant no es d'estranyar
aquest comportament que veiem a la matriu de confusió.

### Predicció

Identifiqueu els habitatges més cars, és a dir aquelles la probabilitat
de les quals d’estar classificades amb el valor “1”, sigui superior al
50%, segons el model de prediccions contra el conjunt de prova
(testing). Posteriorment mostreu en una taula el barri i tipus
d’habitatge, al qual pertanyen.

```{r}
library(dplyr)


test_rl2 <- data_rl[-train_ind, ]
df2 <-  test_rl2 %>%
  mutate(pred_prob = predict(modellr1, newdata = test_rl, type = "response")) %>%
  filter(pred_prob > 0.5) %>% group_by(neighborhood, real_state) %>% 
  dplyr::summarise(total_count=n(),.groups = 'drop') %>% 
  as.data.frame()
kable(df2)
```

Veiem que tenim Barris on el preu per metre quadrat es alt en tots els
tipus d'habitatge i el nombre es molt alt per exemple ciutat vella o
eixaple el que fa pensar que son barris on el preu per metre quadrat es
alt en general en canvi tenim barris on es estrany trobar-ho. Per tant
sembla que el model ha pogut inferir quins barris son els que tenen un
preu per metre quadrat elevat

### Bondat de l’ajust i corba ROC

Avalueu l’eficàcia del model segons el test Chi-quadrat. En aquest cas
el valor de l’estadístic Chi-quadrat observat és igual a la diferència
de devianzas (nul·la-residual). Calculeu la probabilitat associada a
l’estadístic del contrast utilitzant la funció **pchisq**.

Una vegada avaluada l’eficàcia, dibuixeu la corba ROC i calcular l’àrea
sota la corba. Discutiu el resultat

```{r}
print(sum(residuals(modellr1,type="pearson")^2))
print(1-pchisq(sum(residuals(modellr1,type="pearson")^2),1))
```

```{r}
library(pROC)
prob <- predict(modellr1, newdata = test_rl, type = "response")
r <- roc(test_rl$square_meters_price_re,prob, data=test_rl)
## Setting levels: control = 0, case = 1
## Setting direction: controls < cases
plot (r)
print(auc(r))
```

Veiem que Chi-quadrat té la mateixa distribució asimptòtica que la de la
diferència de les devianze del model, per tant el model es bo.

Mirant l'àrea sota la corba veiem que es de 0.82 per tant el model
discrimina de forma excel·lent. Clarament això es veu on la nostra corba
esta molt per sobre que la recta entre 0 i 1.

### Model de regressió logística multinomial

Es crearà un model de regressió logística multinomial, per a classificar
el tipus d’habitatges. Per a això es prendrà com a variable dependent
real_state i les variables explicatives price, rooms, bathroom i
square_meters. Analitzeu la precisió del model, comparant la predicció
del model contra el conjunt de prova (testing). Interpreteu.

```{r}
library(nnet)
data_mn <- data
smp_size <- floor(0.80 * nrow(data_mn))

## set the seed to make your partition reproducible
set.seed(123)
train_ind <- sample(seq_len(nrow(data_mn)), size = smp_size)

train_mn <- data_mn[train_ind, ]
test_mn <- data_mn[-train_ind, ]
modellmn <- multinom(real_state ~ price + rooms + bathroom + square_meters, data=train_mn)
summary(modellmn)
pred <- predict(modellmn, newdata = test_mn)
actual_class <- factor(test_mn$real_state)
pred_class <-factor(pred, levels = levels(actual_class))

confusionMatrix(pred_class, actual_class)
```

El model te problemes per diferencia certes classes degut al imbalanç de
les dades ja que la majoria son pisos es molt complicat que pugui
entendre les altres classes, ja que totes les demès classes sumades no
representen ni un terç de les que tenim en pis, en concret tenim 5218
pisos i 1141 dels demès. Aquest biaix cap els pisos fa que el nostre
model predictiu no pugui generalitzar adequadament, ja que un model que
només digues pis, tindria una accuracy del 82%. Tenint en compte això no
es estrany veure perquè li costa generalitzar.

## Resum executiu. Conclusions de l’anàlisi

Resumiu les conclusions de l’estudi en una taula, indicant les respostes
a les preguntes de recerca plantejades. Cada fila de la taula, es
correspondrà a un apartat. S’haurà d’indicar de manera concisa, la
pregunta, els resultats estadístics i breu conclusió.

+----------------------------------+----------------------------------+
| Pregunta                         | Resposta                         |
+==================================+==================================+
| 1.1 Estudi de correlació lineal  | Veiem que el que esta més        |
|                                  | correlacionat amb el preu es els |
|                                  | metres quadrats amb 0.69 i el    |
|                                  | que menys son el numero de       |
|                                  | habitacions amb 0.34. Per tant   |
|                                  | tenir més metres quadrats es un  |
|                                  | indicador de que el preu serà    |
|                                  | alt amb molt més pes que les     |
|                                  | habitacions.                     |
+----------------------------------+----------------------------------+
| 1.2 Estudi comparatiu entre      | Veiem com cert baries tenen un   |
| barris de Barcelona              | preu mitja molt més alt que      |
|                                  | altres, i alguns on la mitjana i |
|                                  | la mediana son molt diferents    |
|                                  | indicant que tenim outliners que |
|                                  | fan pujar molt la mitjana però   |
|                                  | no afecten a la mediana          |
|                                  |                                  |
|                                  | Exemple: Sant Mart attic         |
+----------------------------------+----------------------------------+
| 1.3 Generació dels conjunts      | Separem entre test i train amb   |
| d’entrenament i de test          | un 80%                           |
+----------------------------------+----------------------------------+
| 1.4 Estimació del model de       | Utlilitzem la funció lm per      |
| regressió lineal amb predictors  | generar un model lineal amb      |
| quantitatius                     | totes les variables              |
|                                  | quantitatives.                   |
| 1.4.1 Comprovació de             |                                  |
| colinealitat                     | Veiem que tenim una colinealitat |
|                                  | alta entre metres quadrats i     |
|                                  | lavabos, però no suficient com   |
|                                  | per descartar la variable sense  |
|                                  | fer més comprovacions            |
+----------------------------------+----------------------------------+
| 1.5 Estimació del model de       | Afegim també les variables       |
| regressió lineal amb predictors  | qualitatives, i despres de       |
| quantitatius i qualitatius       | comprovar el valor de VIF podem  |
|                                  | concloure que no fa falta treure |
|                                  | els m2 per colinealitat però     |
|                                  | veiem que tenim barris que per   |
|                                  | el estimador de Wald podem       |
|                                  | combinar                         |
+----------------------------------+----------------------------------+
| 1.6 Diagnosi del model           | Veiem que el model no predeix bé |
|                                  | en els valors extrems sobre tot  |
|                                  | en la part alta, això pot ser    |
|                                  | degut a la presencia de          |
|                                  | outliners que fan que els        |
|                                  | estrems siguin dificils de       |
|                                  | predir.                          |
+----------------------------------+----------------------------------+
| 1.7 Predicció del model          | Veiem que el RSME es bastant alt |
|                                  | pero també veiem en el segon     |
|                                  | plot com la majoria de valors    |
|                                  | estan agrupats al voltant del    |
|                                  | zero i son similars en preu però |
|                                  | tenim outliners on el preu es    |
|                                  | molt alt i li costa més          |
|                                  | predir-los tenint una diferencia |
|                                  | molt gran amb el valor predit    |
+----------------------------------+----------------------------------+
| 2 Regressió logística            | Generem les variables noves per  |
|                                  | tal de tenir una variable        |
| 2.1 Preparació de les dades      | dicotòmica que predir            |
|                                  |                                  |
|                                  | Desprès separem entre test i     |
|                                  | train                            |
+----------------------------------+----------------------------------+
| 2.2 Estimació del model de       | Estimem amb totes les variables  |
| regressió logística amb el       | i veiem que el p-valor de        |
| conjunt d’entrenament            | l'estimador de Wald te un valor  |
|                                  | de 0.7 en el barri de Ciutat     |
|                                  | Vella per tant el juntem amb     |
|                                  | Sarria-Sant Gervasi              |
|                                  |                                  |
|                                  | Veiem com el AIC baixa al fer    |
|                                  | això un indicador que el model a |
|                                  | millorat                         |
+----------------------------------+----------------------------------+
| 2.3 Càlcul de les OR             | Podem veure quins son factors de |
| (Odss-Ràtio)                     | risc i quins de predicció. El    |
|                                  | factor de predicció més          |
|                                  | significatiu es tenir            |
|                                  | l'habitatge a Nou Barris i el    |
|                                  | factor de risc més significatiu  |
|                                  | es que sigui un pis              |
+----------------------------------+----------------------------------+
| 2.4 Matriu de confusió           | A la matriu de confusió podem    |
|                                  | veure com prediu millor els      |
|                                  | negatius que els positus.        |
|                                  |                                  |
|                                  | Això es perquè el dataset té     |
|                                  | molts mes negatius que positius, |
|                                  | tenint un desbalanç a les        |
|                                  | classes que predir el que        |
|                                  | generara problemes a la          |
|                                  | predicció.                       |
+----------------------------------+----------------------------------+
| 2.5 Predicció                    | Veiem que Ciutat Vella i         |
|                                  | Eixample són barris amb una gran |
|                                  | quantitat de habitatges cars i   |
|                                  | de totes les categories, en      |
|                                  | canvi les corts te només         |
|                                  | apartaments on els metres        |
|                                  | quadrats son cars i pocs això    |
|                                  | ens pot fer pensar que el preu   |
|                                  | per metre quadrat del sol es     |
|                                  | diferent a barris o que tenim    |
|                                  | menys quantitat de               |
|                                  | disponibilitat a certs barris    |
+----------------------------------+----------------------------------+
| 2.6 Bondat de l’ajust i corba    | Veiem que el model prediu, ja    |
| ROC                              | que la AUC es superior a 0.5 en  |
|                                  | concret es superior a 0.8 lo que |
|                                  | indica que té una bona capacitat |
|                                  | de predir inclusive amb les      |
|                                  | consideracions anteriors         |
+----------------------------------+----------------------------------+
| 2.7 Model de regressió logística | Veiem com tenim un problema      |
| multinomial                      | similar a abans tenim un         |
|                                  | desajust a les classes per tant  |
|                                  | li costa predir les classes amb  |
|                                  | menys exemples ja que el dataset |
|                                  | no esta balancejat, iclus així   |
|                                  | tenim una accuracy elevada, per  |
|                                  | sobre del 80 però es molt mes    |
|                                  | baixa en altres classes, per     |
|                                  | millorar el model hauriem de     |
|                                  | intentar igualar el tamany de    |
|                                  | les classes ja sigui limitant    |
|                                  | fins que siguin del mateix       |
|                                  | tamany o generant dades          |
|                                  | sitetiques                       |
+----------------------------------+----------------------------------+
