---
title: "PAC_4"
output:
  html_document: 
    toc: true
    theme: united
    number_sections: true
  pdf_document: default
date: "2025-06-03"
editor_options:
  markdown:
    wrap: 72
---

```{r setup, include=FALSE}
knitr::opts_chunk$set(echo = TRUE)
library(kableExtra)
```

## Preprocessament

### Variables value_eur i club_name

Carregueu el fitxer de dades “female_play_net.csv”. Consulteu els tipus
de dades de la variable value_eur i si és necessari, apliqueu les
transformacions apropiades. Esbrineu possibles inconsistències en els
valors de value_eur. En cas que existeixin inconsistències,
corregiu-les. **Nota**: Si els valors de **value_eur** estan en lliures
s’han de passar a euros. Considereu la següent taxa de canvi (1EU R = 0,
85£).

Elimineu la lletra W i últim espai en blanc del nom de l’equip de
football **club_name**.

Primer llegim el csv i mostrem, les primeres files i columnes ja que si
no la taula seria molt gran

```{r data}
data <- read.csv("~/Documentos/GitHub/UOC-treballs/analisis_estadistic/pac4/female_play_net.csv", encoding="UTF-8")

kable(head(data[,1:5]))
```

Ara mirem els valors de la columna **value_eur** i veiem que es
"character" quan hauria de ser numèric, això es degut a que tenim £ en
alguns valors

```{r}
print(class(data$value_eur))
data$value_eur[4]

library(dplyr)
library(stringr)
data <- data  %>% 
  mutate(value_eur = ifelse(str_detect(value_eur,"£"), 0.85*as.numeric(substring(value_eur,2)),as.numeric(value_eur) ))

data$value_eur[4]
print(class(data$value_eur))
```

Ara eliminarem el w i el espai en blanc al final **club_name**

```{r}
data$club_name <- gsub(" W","",as.character(data$club_name ))
kable(head(data$club_name, 5))
```

### Valors absents

En aquest apartat, realitzarem tractament per a valors absents.
Adoptarem la següent estratègia:

-   Seleccionar únicament les observacions per a les quals la variable
    league\_ name no és un valor absent. Denominar al conjunt de dades
    ffemale_full.

-   Comproveu quantes observacions tenen valors absents i reflexioneu
    breument sobre com de preocupant és el problema de valors absents en
    aquestes dades.

-   En cas de valors absents de la variable value\_ eur en el conjunt de
    dades ffemale\_ full, realitzeu imputació considerant la mediana de
    la variable value\_ eur entre les jugadores del mateix equip al qual
    pertanyi l’observació amb valor absent.

-   Elimineu \_eur en el nom de les variables del conjunt de dades
    ffemale_full

\

```{r}
ffemale_full <- data[data$league_name != "",]
nrow(data)
nrow(ffemale_full)
```

Veiem que hem passat de 5035 entrades a 2245 perdent mes de la meitat en
fer això també veiem que tots els que treiem no tenen valors a la
columna value_eur wage o club_name, sembla que es un error generalitzat
per a molts valors, indicant que la font de dades te molts errors. Ara
mirarem d'aquest subset quants tenen value_eur null i aplicarem la
mediana del equip

```{r}
nrow(ffemale_full[is.na(ffemale_full$value_eur),])
library(dplyr)

ffemale_full <- ffemale_full %>%
  group_by(club_team_id) %>%
  mutate(
    value_eur = ifelse(is.na(value_eur), median(value_eur, na.rm = TRUE), value_eur)
  ) %>%
  ungroup()
nrow(ffemale_full[is.na(ffemale_full$value_eur),])
nrow(ffemale_full)


```

Veiem com ja no tenim valors amb aquestes característiques, ara canviem
el nom a les columnes

```{r}
colnames(ffemale_full) <-  sub("_eur", "", colnames(ffemale_full))
colnames(ffemale_full)[12]
```

## Estadística inferencial

### Contrast d’hipòtesi per a la diferència de mitjanes

Podem acceptar que **les jugadores que juguen en posicions d’atac tenen
un major valor de mercat que la resta de jugadores?** Responeu a la
pregunta utilitzant un nivell de confiança del 95%.

**Nota**: Com a jugadores d’atac, s’han de considerar aquelles que
juguen en les posicions “ST”, “CF”, “RW”, “LW”, “RWB” o “LWB”. S’han de
realitzar els càlculs manualment. No es poden usar funcions de R que
calculin directament el contrast com a t.test o similar. Si que es poden
usar funcions com mean, sd, qnorm, pnorm, qt i pt.

Seguiu els passos que es detallen a continuació

#### Escriviu la hipòtesi nul·la i l’alternativa

Hipotesis

$$H_0:  \mu_1 =  \mu_2 \newline H_1:  \mu_1 \ne  \mu_2$$

Per rebutjar la hipòtesis nul·la, caldrà observar evidència suficient
que la mitjana de les jugadores en posicions d'atac tenen un sou més alt
que les altres.

#### Justificació del test a aplicar

El primer que farem sera un test per mirar si les variàncies son iguals
(test d'homoscedasticitat), ja que son desconegudes. En cas que les
variàncies siguin iguals farem un test per mirar si les mitjanes son
iguals suposant que les variàncies son iguals o diferents, depenent del
resultat anterior.

#### Càlculs

Abans de fer els calcúls primer prepararem el dataset generant una nova
variable que serà si es atacant o no i nomès amb les variables que ens
interessen

```{r}
testdataset <- ffemale_full[c("value","player_positions")]
keywords <- c("ST", "CF", "RW", "LW", "RWB", "LWB")
pattern <- paste(keywords, collapse = "|")
testdataset <- testdataset %>% mutate(simple_pos = ifelse(str_detect(player_positions, pattern), "atac", "no_atac"))
kable(head(testdataset))
```

Ara ja tenim les dades així que començarem el test

```{r}
alfa <- 0.05
A <- testdataset$value[ testdataset$simple_pos=="atac" ]
D <- testdataset$value[ testdataset$simple_pos=="no_atac" ]
mean1 <- mean(A) ; n1 <- length(A) ; s1 <- sd( A )
mean2 <- mean(D) ; n2 <- length(D) ; s2 <- sd( D )

c(mean1, mean2, s1, s2, n1, n2 )
fobs<-s1^2 / s2^2
fcritL <- qf( alfa/2, df1=n1-1, df2=n2-2 )
fcritU <- qf( 1- alfa/2, df1=n1-1, df2=n2-2)
pvalue <- min(pf( fobs, df1=n1-1, df2=n2-2, lower.tail=FALSE ), pf( fobs, df1=n1-1, df2=n2-2))*2
c( fobs, fcritL, fcritU, pvalue)


```

Veiem primer que el p-valor de el test d'igualtat de variança es molt
petit per tant les variàncies no son iguals, per tant farem el test de
igualtat de mitjanes assumint que les variàncies són diferents

```{r}
my.ttest <- function(x, y, alfa = 0.05) {
  mean1 <- mean(x)
  mean2 <- mean(y)
  s1 <- sd(x)
  s2 <- sd(y)
  n1 <- length(x)
  n2 <- length(y)

  # Estadístic de contrast (t de Welch)
  tobs <- (mean1 - mean2) / sqrt((s1^2)/n1 + (s2^2)/n2)

  # Graus de llibertat (Welch-Satterthwaite)
  gll <- ((s1^2/n1 + s2^2/n2)^2) /
         (((s1^2/n1)^2)/(n1 - 1) + ((s2^2/n2)^2)/(n2 - 1))

  # Valors crítics (dos cues)
  tcritL <- qt(alfa/2, df = gll)
  tcritU <- qt(1 - alfa/2, df = gll)

  # p-valor (test bilateral)
  pvalue <- pt(abs(tobs), df = gll, lower.tail = FALSE) * 2

  return(data.frame(L = tcritL, U = tcritU, tobs = tobs, pvalue = pvalue))
}
alfa <- 0.05
A <- testdataset$value[ testdataset$simple_pos=="atac" ]
D <- testdataset$value[ testdataset$simple_pos=="no_atac" ]
my.ttest( A, D, alfa )
```

#### Interpretació del test

El p-valor esta per sota de 0.05 per tant podem rebutjar hipotiposis
nul·la per tant podem concloure que les mitjanes no són iguals i veient
on esta el tobs podem concloure que les jugadores atacants tenen sous
més alts de mitjana que les que no.

## Model de regressió

Volem investigar quines variables expliquen el valor de mercat de les
jugadores. Estimeu un model de regressió lineal múltiple que tingui com
a variables explicatives: overall, potential, age, wage i
release_clause.

### Escala de variable value

En aquest apartat volem determinar si la variable dependent value
l’analitzem en escala original o escala logarítmica.

Realitzeu un gràfic de la funció de densitat de la variable **value** i
un gràfic quantil–quantil (qqplot) per a la distribució normal. A partir
de mètodes visuals podem assumir que la variable segueix una distribució
normal? Justifiqueu la resposta.

Realitzar els mateixos passos amb la variable a escala logarítmica.
Podem considerar ara que la variable transformada segueix una
distribució normal?

Primer generarem un dataset amb les columnes necessàries amb el que
treballarem en aquest apartat per desprès fer la funció de densitat i el
boxplot

```{r}
regdataset <- ffemale_full[c("value", "overall", "potential", "age", "wage", "release_clause")]
kable(head(regdataset))

```

```{r}
library(ggplot2)
# Suposem que tens un dataframe anomenat df amb la columna value
ggplot(regdataset, aes(x = value)) +
  geom_density(fill = "skyblue", alpha = 0.5) +
  labs(title = "Funció de densitat de 'value'", x = "value", y = "densitat") +
  theme_minimal()

```

```{r}
ggplot(regdataset, aes(sample = value)) +
  stat_qq() +
  stat_qq_line(color = "red") +
  labs(title = "QQ plot de 'value'", x = "Quantils teòrics", y = "Quantils de la mostra") +
  theme_minimal()
```

Veiem que clarament no segueix una distribució normal ja que tenim una
acumulació en els valors petits i desprès veiem que tenim una dispersió
molt gran en els valors més gran. La idea de utilitzar la funció
logarítmica sembla prometedora ja que creix més ràpid al principi per
desprès creixer més lentament per tant podria normalitzar les dades.

```{r}
ggplot(regdataset, aes(x = log(value))) +
  geom_density(fill = "skyblue", alpha = 0.5) +
  labs(title = "Funció de densitat de 'value'", x = "value", y = "densitat") +
  theme_minimal()
```

```{r}
ggplot(regdataset, aes(sample = log(value))) +
  stat_qq() +
  stat_qq_line(color = "red") +
  labs(title = "QQ plot de 'value'", x = "Quantils teòrics", y = "Quantils de la mostra") +
  theme_minimal()
```

Veiem que tenim una funció de densitat més semblant a una normal
centrada al 15 i els quantils de la mostra també estan per sobre de la
recta teòrica en la majoria de valors, per tant sembla que aplicar el
logaritme es un bon mètode per normalitzar les dades, per tant ara
alterarem el dataset per normalitzar els valors també tenim alguns
valors nulls en **release_clause** així que els eliminarem

```{r}
regdataset$lvalue <- log(regdataset$value)
regdataset <- regdataset[!is.na(regdataset$release_clause),]
```

### Regressió lineal múltiple

Ajustar el model de regressió per a la variable dependent **value** en
escala logarítmica. Denomineu a la variable depenent **lvalue**.

Interpreteu el model lineal ajustat. Com és la qualitat de l’ajust?
Expliqueu breument la contribució de les variables explicatives en el
model.

```{r}
smp_size <- floor(0.80 * nrow(regdataset))

## set the seed to make your partition reproducible
set.seed(123)
train_ind <- sample(seq_len(nrow(regdataset)), size = smp_size)

train <- regdataset[train_ind, ]
test <- regdataset[-train_ind, ]

model1 <- lm(lvalue ~ overall + potential + age + wage + release_clause, data = train )
summary(model1)
```

```{r}
predictions <- predict(model1, newdata = test)
residuals <-  test$lvalue - predictions
ggplot(data = test, aes(x = residuals)) +
    geom_histogram(fill = 'steelblue', color = 'black') +
    labs(title = 'Histogram of Residuals', x = 'Residuals', y = 'Frequency')
```

```{r}
library(ggplot2)

ggplot(data.frame(Actual = test$lvalue, Residuals = residuals), aes(x = Actual, y = Residuals)) +
  geom_point(color = "purple") +
  geom_hline(yintercept = 0, linetype = "dashed", color = "red") +
  labs(title = "Residuals vs Actual", x = "Actual price", y = "Prediction - Price")
```

```{r}

rmse <- sqrt(mean(residuals^2))
print(paste("RMSE:", round(rmse, 4)))
```

Veiem que R² es 0.94 això indica que el 94% de la variabilitat en
**lvalue** (logaritme del valor del jugador) es pot explicar amb les
variables **overall**, **potential**, **age**, **wage** i
**release_clause**.

La major part de les variables tenen una contribució estadísticament
significativa. Les més rellevants són **overall**, **age**, i en menor
mesura **potential** i **wage**. La variable **release_clause** no té
efecte significatiu i es podria considerar prescindible.

### Multicolinealitat

Analitzeu possibles problemes de multicolinealitat (alta correlació
entre variables explicatives) mitjançant la interpretació de la matriu
de correlacions i del factor d’inflació de la variància (vif). Es pot
utilitzar la funció **vif** de la llibreria **car**.

```{r}
res <- cor(regdataset[,c( "overall", "potential", "age", "wage", "release_clause")])
kable(round(res, 2))
```

```{r}
library(car)
vif_values <- car::vif(model1)
kable(vif_values)
```

Tenim variables molt correlacionades com per exemple **wage** i
**release_clause** amb una correlació de 0.81, en general una correlacio
més alta de 0.7 pot ser considerada alta, i tenim més exemples
**overall** amb **wage** (0.73) i amb **release_clause** (0.72), i
**potential** i **release_clause** (0.70).

Respecte al test vif veiem que overall(8.66) i **potential** (5.48)
presenten multicolinealitat considerable.

Tenint en compte això tenim una multicolinealitat moderada on els
parells més problemàtics són:

**overall** amb **wage** / **release_clause**

**wage** amb **release_clause**

El VIF nomes fa que confirmar la colinealitat, especialment per
**overall**

## ANOVA unifactorial

A continuació es realitzarà una anàlisi de variància, on es desitja
comparar el valor de mercat de les jugadores entre les principals
lligues.

L’anàlisi de variància consisteix a avaluar si la variabilitat d’una
variable dependent pot explicar-se a partir d’una o diverses variables
independents, denominades factors.

En el supòsit que ens ocupa, ens interessa avaluar si la variabilitat de
la variable lvalue pot explicar-se pel tipus de lliga.

Hi ha dues preguntes bàsiques a respondre:

-   Existeixen diferències en el valor de mercat (en escala logarítmica)
    entre les diferents lligues?

-   Si existeixen diferències, entre quines lligues es donen aquestes
    diferències?

Per a realitzar aquest exercici, compararem entre sis lligues: SuperL,
PrimeraD, FeminineD, Bundesliga, NWSL i la resta de lligues. Denomineu
**league** a la variable categòrica amb aquests sis grups de lligues

```{r}
anova_unidataset <- ffemale_full[c("value", "league_name")]
anova_unidataset$lvalue <- log(anova_unidataset$value)
keywords <- c("Women's Super League", "Primera Division Women", "Feminine Division 1", "Bundesliga", "NWSL")
pattern <- paste(keywords, collapse = "|")
anova_unidataset <- anova_unidataset %>% mutate(league = ifelse(str_detect(league_name, pattern), league_name, "Resta"))
kable(head(anova_unidataset))


```

### Visualització gràfica

Mostreu gràficament la distribució de lvalue segons league representant
els valors mitjans per a cada categoria. Es pot utilitzar la funció
ggline de la llibreria ggpubr.

```{r}
library(ggpubr)

ggline(data = anova_unidataset, x = "league", y = "lvalue", 
       add = "mean_se",         # Afegeix mitjana i error estàndard
       order = sort(unique(anova_unidataset$league)),  # Opcional: ordenar les categories
       ylab = "Mitjana de lvalue",
       xlab = "Lliga",
       title = "Mitjana de lvalue per league",
       color = "league",        # Diferents colors per categoria
       palette = "jco")  +
  theme(axis.text.x = element_text(angle = 21, hjust = 1))      
```

### Hipòtesi nul·la i alternativa

Hipòtesis es que la diferencia entre la mitjana de cada un dels subgrups
i la mitjana total es zero per a tots es a dir que si
$\alpha_i = \mu-\mu_i$ on \$ \\mu_i\$ es la mitjana dels que pertanyen a
la classe $i$

$$H_0:  \alpha_1 =  \alpha_2 = \dots = \alpha_6 = 0 \newline H_1:  \alpha_i \ne  \alpha_j \mbox{ per a algun } i \ne j $$

### Model

Realitzeu l’anàlisi de variància (ANOVA), utilitzant la funció **aov** i
**lm**. Interpreteu el resultat de l’anàlisi.

```{r}
taov<-aov(lvalue~league,data=anova_unidataset)
summary(taov)
```

Obtenim un p-valor de l'ordre de e-15, clarament inferior a un nivell de
significació del 5 %. Per tant, acceptem la hipòtesi alternativa i
concloem que el factor és significatiu. És a dir, el tipus de lliga
afecta a la valoració de la jugadora.

### Aprofundint en ANOVA

A partir dels resultats del model retornat per **aov**, identifiqueu les
variables SST (Total Sum of Squares), SSW (Within Sum of Squares), SSB
(Between Sum of Squares) i els graus de llibertat. A partir d’aquests
valors, calculeu manualment el valor F, el valor crític (a un nivell de
confiança del 95%), i el valor p. Interpreteu els resultats i expliqueu
el significat de les variables SST, SSW i SSB

SSB suma de quadrats dels tractaments = 124 es la variabilitat entre les
mitjanes de cada **league** (efecte del factor)

SSW suma de quadrats de l'error = 3587 Variabilitat dins de cada
**league** (error/residuals)

SST suma de quadrats total =124 + 3587 = 3711 es la variabilitat total
de **lvalue**

Respecte els graus de llibertat tenim els de tractaments que son $a-1$
on $a$ es el numero de classes i els graus de llibertat del error $N-a$
on $N$ és el nombre total d'instàncies que tenim

$F=\frac{MSW}{MSB}​=\frac{SSB / (a – 1)}{SSW / (N – a)}​=\frac{124 / 5}{3587 / 2239​}\simeq 15.51$

```{r}
qf(0.95, df1 = 5, df2 = 2239)
pf(15.50, df1 = 5, df2 = 2239, lower.tail = FALSE)
```

En resum com que:

F = 2.218094 \> 15.50 (F crític)

p \< 0.05

Rebutgem la hipòtesi nul·la: hi ha diferències significatives en
**lvalue** entre almenys dues lligues. Ja que

### Efectes dels nivells del factor i força de relació

Proporcioneu l’estimació de l’efecte dels nivells del factor **league**.
Interpreteu els resultats.

```{r}
model.tables(taov, type = "effects")

```

Veiem que tenim lligues que tenen un efecte positiu en el preu com la
Bundesliga o la Feminine Division 1 en canvi també tenim lligues que
tenen l'efecte contrari com la Primera Division Women o la categoria
Resta on estan les lligues que no estaven a la llista

Calculeu la part de la variabilitat del valor de mercat (en log)
explicada per l’efecte dels nivells (força de relació). És a dir,
calculeu $\eta= \frac{SSB}{SST}$ del model. Interpreteu els resultats.

```{r}

SSB <- 124    # from aov summary (Sum Sq for league)
SSW <- 3587     # from residuals
SST <- SSB + SSW

eta2 <- SSB / SST
eta2


```

$\eta^2 = 0.033$ per tant el 3.3% de la variabilitat del log del valor
de mercat (**lvalue**) s'explica pel factor **league,** per tant la
lliga a la que pertany una jugadora té una influencia baixa en el seu
valor al mercat

## Comparacions múltiples

Independentment del resultat obtingut en l’apartat anterior, realitzeu
un test de comparació múltiple entre els grups amb correcció de
Bonferroni. Aquest test s’aplica quan el test ANOVA retorna rebutjar la
hipòtesi nul·la d’igualtat de mitjanes. Per tant, procedirem com si el
test ANOVA hagués donat com a resultat el rebuig de la hipòtesi nul·la.

Calculeu les comparacions entre grups amb la correcció Bonferroni. Podeu
utilitzar la funció pairwise.t.test. Interpreteu els resultats

```{r}
library(stats)
pairwise.t.test(anova_unidataset$lvalue,anova_unidataset$league, p.adj=c("bonferroni"))
```

Veiem com tenim dos categories diferenciades, la de les lligues altes on
podriem ajuntar Bundesliga Women, Feminine Division 1, NWSL i Women's
Super League que tindrien un lvalue més alt i Primera Division Women amb
la resta que tindrien un valor més baix

## ANOVA multifactorial

A continuació, es desitja avaluar l’efecte sobre **lvalue** de la lliga
combinat amb si la jugadora és internacional. Seguiu els passos que
s’indiquen a continuació.

### Anàlisi visual dels efectes principals i possibles interaccions

Creeu una variable dicotòmica que indiqui si la jugadora és
internacional a partir de si la jugadora té identificador en el seu
equip nacional o no. Denomineu la variable **international**.

Dibuixeu en un gràfic la variable **value** (log) en funció de
**league** i en funció de **international**. El gràfic ha de permetre
avaluar si hi ha interacció entre els dos factors. Per això, es recomana
seguir aquests passos:

1.  Agrupeu el conjunt de dades per **league** i per **international**.
    Calculeu la mitjana del valor per a cada grup. Mostreu el conjunt de
    dades en forma de taula (data frame), on es mostri la mitjana de
    cada grup segons **league** i **international**, la desviació
    estàndard i el nombre d’observacions.

2.  Mostreu en un gràfic el valor mitjà de la variable **lvalue** per a
    cada factor. Interpreteu el resultat sobre si només hi ha efectes
    principals o hi ha interacció entre els factors. Si hi ha
    interacció, expliqueu com s’observa aquesta interacció en el gràfic.

```{r}

anova_multdataset <- ffemale_full[c("value", "league_name","nation_team_id")]
anova_multdataset$lvalue <- log(anova_multdataset$value)
keywords <- c("Women's Super League", "Primera Division Women", "Feminine Division 1", "Bundesliga", "NWSL")
pattern <- paste(keywords, collapse = "|")
anova_multdataset <- anova_multdataset %>% mutate(league = ifelse(str_detect(league_name, pattern), league_name, "Resta"))
anova_multdataset <- anova_multdataset %>% mutate(international = ifelse(is.na(nation_team_id), "No", "Si"))
kable(head(anova_multdataset))
```

```{r}
summary_stats <- anova_multdataset %>%
  group_by(league, international) %>%
  summarise(
    mean_lvalue = mean(lvalue, na.rm = TRUE),
    sd_lvalue = sd(lvalue, na.rm = TRUE),
    n = n()
  ) %>%
  ungroup()

kable((summary_stats))
```

```{r}
library(ggplot2)

ggplot(summary_stats, aes(x = league, y = mean_lvalue, group = international, color = international)) +
  geom_line(size = 1.2) +
  geom_point(size = 3) +
  labs(
    title = "Interacció entre League i International sobre lvalue",
    x = "League",
    y = "Mitjana de lvalue (log)",
    color = "International"
  ) +
  theme_minimal() +
  theme(axis.text.x = element_text(angle = 45, hjust = 1))

```

Veiem com ser una jugadora internacional de mitjana afegeix valor a la
jugadora, però també sembla que depenent de la lliga aquesta diferencia
es més gran que altres, per exemple veiem que quan una jugadora esta a
la NWSL i no va al internacional el seu valor es més alt que una
jugadora que no va al internacional i esta a Division 1 encanvi si jugen
internacionals es al reves. Per tant l’efecte d’haver estat jugadora
internacional depèn de la lliga on juga.

### Càlcul del model

Realitzeu l’anàlisi de la variància multifactorial sobre **lvalue** per
a la combinació de **league** i **international**. Podeu utilitzar la
funció **aov**

```{r}
taovmult <- aov(lvalue ~ league*international, data = anova_multdataset)
summary(taovmult)
```

### Interpretació dels resultats

Tant **league** com **international** tenen efectes significatius sobre
**lvalue**. A més, hi ha una interacció significativa, la qual cosa vol
dir que l’impacte de ser internacional canvia segons la lliga. El model
mostra que les dues variables i la seva interacció expliquen una part
important de la variabilitat del valor de mercat.

## Resum executiu

Escriviu un resum executiu com si haguéssiu de comunicar a una audiència
no tècnica. Per exemple, podria ser un equip de managers, als quals els
hi ha d’informar sobre les diferències en el valor de mercat de les
jugadores.

Aquest estudi analitza com varien els valors de mercat (en logaritme) de
les jugadores de futbol segons la lliga on juguen i si han estat
internacionals (és a dir, si han representat la seva selecció nacional).

D'aquest anàlisis podem concloure que ser jugadora internacional té un
impacte molt rellevant en el valor de mercat. Ja que les jugadores que
han estat internacionals tenen, de mitjana, un valor de mercat
significativament més alt.

També veiem que la lliga on juga la jugadora també importa, però menys.
Degut a que hi ha diferències clares entre lligues, però aquestes són
menys significatives en el valor de mercat.

Per últim considerar que la combinació dels dos factors (lliga i
internacionalitat) també és important. Ja que l’impacte de ser
internacional no és el mateix a totes les lligues. Per exemple, a
lligues com la “Feminine Division 1” o la “Bundesliga Women”, ser
internacional incrementa més el valor, comparat amb altres lligues.

Per tant a l’hora de valorar jugadores per a fitxatges o renovacions,
s’ha de tenir molt en compte la seva trajectòria internacional. També es
important saber en quina lliga juga ja que aquestes poden condicionar el
valor, però el més important considerar com es combinen aquests factors,
ja que una jugadora pot tenir un alt valor pel fet de jugar en una lliga
concreta i ser internacional.
