---
title: "PAC_2"
output:
  html_document: 
    toc: true
    theme: united
    number_sections: true
  pdf_document: default
date: "2025-04-20"
editor_options:
  markdown:
    wrap: 72
---

```{r setup, include=FALSE}
knitr::opts_chunk$set(echo = TRUE)
library(kableExtra)
```

## Breu anàlisi visual

A partir de les preguntes de recerca formulades, representeu visualment
les variables a estudiar de manera que orientin les respostes a aquestes
preguntes. És a dir, per cada pregunta de recerca, representeu un gràfic
que ajudi a interpretar visualment la distribució de les variables per
aquella pregunta. Escolliu el gràfic que sigui més apropiat en funció
del vostre criteri. Estructureu aquesta secció en diferents subseccions,
una per cada pregunta de recerca.

[Llegir el fitxer de dades sleephealth.csv.]{style="color: red;"}

```{r data}
library(readxl)
data <- read_excel("~/Documentos/GitHub/UOC-treballs/analisis_estadistic/pac2/sleephealth_processed.xlsx")
kable(head(data))
```

### PR1: La mitjana d’hores de son de les persones a l’estudi és significativament inferior a 7.5 hores diàries?

Farem un histograma de la distribucio ja que ens pot donar una idea de
com esta distribuida i on esta la mitjana

```{r}
library(ggplot2)
ggplot(data, aes(x=SH)) + geom_histogram(bins = 20,color="black",fill="white") +
  labs(title = "Histogram of hours sleep",
       x = "Hours Sleep",
       y = "Count") +
  theme_minimal()
```

Mirant el histograma la distribucio no sembla normal i encara que el
valor mes comú esta prop del 7.5 sent mes o menys 7.3 i tenim valors al
dos costats d'aquest i sembla que tenim una mica més en els valors més
petits per tant sembla que la mitjana estara per sota, pero no ho podem
asegurar fins fer el test estadistic

### PR2: Existeixen diferències en la qualitat del son entre gèneres?

Farem dos boxplot de la qualitat del son on separarem els dos generes
per veure si hi ha diferencies.

```{r}
library(ggplot2)
ggplot(data, aes(x=factor(SQ), fill=Gender)) +
  geom_bar(stat="count", width=0.7, position=position_dodge()) +
  labs(title = "Comparison of sleep quality by gender",
       x = "Sleep Quality",
       y = "Count") +
  theme_minimal()

```

Sembla que les dones tenen una qualitat del son superior ja que tenen
més valors més alts

### PR3: La proporció de persones amb trastorn del son és més gran en les persones amb nivells alts d’estrès en comparació amb les que presenten nivells baixos d’estrès?

Farem una taula de contingència on anotarem el nombre de casos observats
per a cada combinació de les dues variables

```{r}
stres <- data$Stress>6
SD <- data$SD=="Insomnia"| data$SD=="Sleep Apnea"

result <- table(stres, SD)

# Print the result
print(result)


```

Sembla que es molt mes comu tenir desordres del son amb estres alt ja
que si mirem la proporció sense estres alt esta al voltant del 10% i amb
estres al voltant del 50%.

### PR4: Hi ha una relació significativa entre la categoria de BMI (body mass index) i la presència de trastorns del son?

Farem una taula de contingència on anotarem el nombre de casos observats
per a cada combinació de les dues variables.

```{r}
BMI <- data$BMI
SD <- data$SD

result <- table(BMI, SD)

# Print the result
print(result)

```

Sembla que si que hi ha una dependència ja que els que estan a un BMI
"Normal" tenen molt menys trastorns del son i per exemple la categoria
"Obese" no te ningú sense trastorns del son.

## Mitjana d’hores de son (PR1)

En aquesta secció volem respondre la pregunta de recerca:

*PR1: La mitjana d’hores de son de la població és significativament
inferior a 7.5 hores diàries?*

Per a donar-hi resposta, seguiu els passos que s’indiquen a continuació

### Hipòtesis

$$H_0:  \mu = 7.5 \newline H_1: \mu <7.5$$

Per rebutjar la hipòtesis nul·la, caldrà observar evidència suficient
que sigui notablement inferior que el valor de 7.5 hores.

### Elecció del test

El que volem es un test sobre la mitjana amb variància desconeguda
unilateral. Ja que nomes ens interessa saber si es significativament més
baixa i la variància es desconeguda.

### Test R

```{r}
t.test( data$SH, alternative="less", mu=7.5)
```

### Desenvolupament

```{r}
my.ttest.L <- function(x, mu, alfa){
  mean <- mean(x)
  sd <- sd( x )
  n <- length( x )
  #Estadístic de contrast
  tobs <- (mean-mu)/(sd/sqrt(n))
  #Regió d’acceptació
  tcrit.L <- qt( alfa, df=n-1)
  #Càlcul del valor p
  pvalue <- pt( tobs, lower.tail=TRUE, df=n-1 )
  return ( data.frame( L=tcrit.L, U="INF", tobs, pvalue ) )
}

```

### Resultats

```{r}
mu <- 7.5
alfa <- 0.05
my.ttest.L( data$SH, mu, alfa )
```

### Resposta a la pregunta d’investigació

Segons els dos tests la hipòtesis es falsa i la mitjana es menor de 7.5
amb un 95% de confiança en concret veiem que el p-value en els dos tests
es menor que $10^{-15}$ per tant clarament la mitjana no és 7.5

## Diferències en la qualitat del son segons gènere (PR2)

En aquesta secció volem respondre la pregunta de recerca:

*PR2: Existeixen diferències en la qualitat del son entre gèneres?*

### Hipòtesis

$$H_0:  \mu_1 =  \mu_2 \newline H_1:  \mu_1 \ne  \mu_2$$

Per rebutjar la hipòtesis nul·la, caldrà observar evidència suficient
que les dos mitjanes siguin diferents.

### Elecció del test

El primer que farem sera un test per mirar si les variàncies son iguals
(test d'homoscedasticitat), ja que son desconegudes. En cas que les
variàncies siguin iguals farem un test per mirar si les mitjanes son
iguals suposant que les variàncies son iguals o diferents, depenent del
resultat anterior.

### Test R

```{r}
H <- data$SQ[ data$Gender=="Male" ]
D <- data$SQ[ data$Gender=="Female" ]
var.test(H, D)
t.test(H,D,alternative="two.sided", var.equal=FALSE)
```

### Desenvolupament

```{r}
alfa <- 0.05
H <- data$SQ[ data$Gender=="Male" ]
D <- data$SQ[ data$Gender=="Female" ]
mean1 <- mean(H) ; n1 <- length(H) ; s1 <- sd( H )
mean2 <- mean(D) ; n2 <- length(D) ; s2 <- sd( D )

c(mean1, mean2, s1, s2, n1, n2 )
fobs<-s1^2 / s2^2
fcritL <- qf( alfa/2, df1=n1-1, df2=n2-2 )
fcritU <- qf( 1- alfa/2, df1=n1-1, df2=n2-2)
pvalue <- min(pf( fobs, df1=n1-1, df2=n2-2, lower.tail=FALSE ), pf( fobs, df1=n1-1, df2=n2-2))*2
c( fobs, fcritL, fcritU, pvalue)

my.ttest <- function(x, y, alfa){
  mean1 <- mean(x)
  mean2 <- mean(y)
  sd1 <- sd( x )
  sd2 <- sd( y )
  n1 <- length( x )
  sd2 <- sd( y )
  s <- sqrt(((n1-1)*s1**2+(n2-1)*s2**2)/(n1+n2-2))
  gll <- ((s1**2)/n1+(s2**2)/n2)/((((s1**2)/n1)**2)/(n1-1)+(((s2**2)/n2)**2)/(n2-1))
  #Estadístic de contrast
  tobs <- (mean1-mean2) / (sqrt((s1**2)/n1 + (s2**2)/n2))
  #Regió d’acceptació
  tcritL <- qt( alfa/2, gll)
  tcritU <- qt( 1-alfa/2, gll)
  pvalue <-pt( abs(tobs), df=gll, lower.tail=FALSE)*2
  return ( data.frame( L=tcritL, U=tcritU, tobs, pvalue) )
}


```

### Resultats

```{r}
H <- data$SQ[ data$Gender=="Male" ]
D <- data$SQ[ data$Gender=="Female" ]
alfa <- 0.05
my.ttest( H, D, alfa )
```

### Resposta a la pregunta d’investigació

Veiem primer que el p-valor de el test d'igualtat de variança es molt
petit per tant les variàncies no son iguals i despres mirant el test per
mirar si les mitjanes no son iguals assumint que les variàncies son
diferents el valor del p es menor que el nivell de significança per tant
podem rebutjar la hipòtesi nul·la d'igualtat entre mitjanes de qualitat
del son entre homes i dones.

## L’estrès influeix en el trastorns del son? (PR3)

En aquesta secció volem respondre la pregunta de recerca:

*PR3: La proporció de persones amb trastorn del son és més gran en les
persones amb nivells alts d’estrès en comparació amb les que presenten
nivells baixos d’estrès?*

### Hipòtesis

$$H_0:  p_1 =  p_2 \newline H_1:  p_1 \ne  p_2$$

Per rebutjar la hipòtesis nul·la, caldrà observar evidència suficient
que la proporció de persones amb trastorns del son es diferent si el
nivell d'estres es alt o no.

### Elecció del test

Farem un test sobre la diferència de dues proporcions, amb mostres grans

### Test R

```{r}
ts <- data[ which(data$SD=="Insomnia"| data$SD=="Sleep Apnea"), ]
sa <- data[ data$SD=="None", ]
n1 <- length( ts$Stress )
n2 <- length( sa$Stress )
p1 <- sum(ts$Stress>6)/n1; p1
p2 <- sum(sa$Stress>6)/n2; p2
success<-c( p1*n1, p2*n2)
nn<-c(n1,n2)
prop.test(success, nn, alternative="two.sided", correct=FALSE)
```

### Desenvolupament

```{r}


my.ttestprop <- function(x1, x2, alfa){
  n1 <- length( x1$Stress )
  n2 <- length( x2$Stress )
  p1 <- sum(x1$Stress>6)/n1
  p2 <- sum(x2$Stress>6)/n2
  p<-(n1*p1 + n2*p2) / (n1+n2)
  #Estadístic de contrast
  tobs <- (p1-p2)/( sqrt(p*(1-p)*(1/n1+1/n2)) )
  #Regió d’acceptació
  tcrit <- qnorm(alfa, lower.tail=FALSE)
  pvalue <- pnorm(tobs, lower.tail=FALSE)


  return ( data.frame( ZC=tcrit, tobs, pvalue) )
}


```

### Resultats

```{r}
ts <- data[ which(data$SD=="Insomnia"| data$SD=="Sleep Apnea"), ]
sa <- data[ data$SD=="None", ]
alfa <- 0.05
my.ttestprop( ts, sa, alfa )
```

### Resposta a la pregunta d’investigació

Amb un nivell de confiança molt alt es pot rebutjar l'hipòtesis nul·la
ja que el p valor es 6.523767e-15 per tant podem concloure que la
proporció de població que te trastorns del son es més alta en gent amb
estres.

## BMI i trasntorns del son (PR4)

En aquesta secció volem respondre la pregunta de recerca:

*R4: Hi ha una relació significativa entre la categoria de BMI i la
presència de trastorns del son?*

### Hipòtesis

-   $H_0:$ la categoria de BMI i la presencia de trastorns del son són
    variables independents.

-   $H_1:$ hi ha una relació entre les variables de categoria de BMI i
    presencia de trastorns del son.

Per rebutjar la hipòtesis nul·la, caldrà observar evidència suficient
que les dues variables són idependents

### Elecció del test

Farem un test de dependència de dues variables

### Test R

```{r}
BMI <- data$BMI
SD <- data$SD

result <- table(BMI, SD)
chisq.test(result, correct=FALSE)
```

### Desenvolupament

```{r}


my.ttestinde <- function(x1, x2, alfa){
  qobs <- 0
  table <- addmargins(table(x1, x2))
  n1 <- length(unique(x1))
  n2 <- length(unique(x2)) 
  #Estadístic de contrast
  for(i in 1:n1){
    for (j in 1:n2) {
      e <- table[i,n1+1]*table[n2+1,j]/table[n1+1,n2+1]
      qobs <- qobs+ (((table[i,j] - e)**2)/e)
    }
  }
  #Regió d’acceptació
  tcrit <- qchisq(alfa, df=4, lower.tail = FALSE)
  pvalue <- pchisq(qobs, df=4, lower.tail = FALSE)


  return ( data.frame( ZC=tcrit, qobs, pvalue) )
}


```

### Resultats

```{r}
BMI <- data$BMI
SD <- data$SD
alfa <- 0.05
my.ttestinde( BMI, SD, alfa )
```

### Resposta a la pregunta d’investigació

Amb un nivell de confiança molt alt es pot rebutjar l'hipòtesis nul·la
ja que el p valor es molt baix per tant podem concloure que les dos
variables no son independents i estan fortament correlacionades.

## Taula resum

| Pregunta | Test | Valor p | Resposta |
|-----------------|-------------------|-------------------|-----------------|
| PR1 | Test sobre la mitjana amb variància desconeguda unilateral | 9.645142e-18 | Rebutgem hipòtesis nul·la en concret la mitjana es inferior a 7.5 hores |
| PR2 | Test d'igualtat de mitjanes suposant variàncies diferents | 4.706875e-09 | Rebutgem hipòtesis nul·la en concret les mitjanes no coincideixen entre qualitat de son entre generes |
| PR3 | Test sobre la diferència de dues proporcions, amb mostres grans | 6.523767e-15 | Rebutgem hipòtesis nul·la en concret la proporció de població que te trastorns del son es més alta en gent amb estres |
| PR4 | Test de dependència de dues variables | 2.288055e-55 | Rebutgem hipòtesis nul·la en concret les dues variables no són independents |

## Resum executiu

Les conclusions que podem treure d'aquest resultat és que la mitjana
d'hores de son en aquest grup és menor que 7 hores i mitja, cosa
esperable tenint en compte que part del grup d'estudi pateix trastorns
del son. També podem concloure que els dos gèneres tenen mitjanes
diferents de qualitat del son. Addicionalment, veiem que una població
amb estrès alt té una proporció més alta de trastorns del son i per
últim veiem que el BMI està correlacionat amb la presència de trastorns
del son, cosa que té sentit, ja que un dels factors de risc de les
apnees de son és el sobrepès.
